智慧財產法院刑事裁定
　　　　　　　　　　　　　　　　　100年度刑智聲再字第1號
聲　請　人　蔡子良
上列聲請人因業務侵占等案件，對於本院中華民國99年12月20日
98年度刑智上易字第116 號第二審確定判決（起訴案號：臺灣高
雄地方檢察署96年度偵字第7265號，暨移送併辦案號：臺灣高雄
地方檢察署98年度偵字第28964 號），聲請再審，本院裁定如下
：
    主  文
再審之聲請駁回。
    理  由
一、按不得上訴於第三審法院之案件，除前條規定外，其經第二
    審確定之有罪判決，如就足生影響於判決之重要證據漏未審
    酌者，亦得為受判決人之利益，聲請再審，刑事訴訟法第42
    1 條定有明文。所謂「足生影響於判決之重要證據漏未審酌
    」，係指當事人於第二審法院判決前所提出之證據，足以影
    響、變更判決結果，而法院漏未審酌而言。如第二審判決前
    所提出之證據，經如第二審法院依調查之結果，本於論理法
    則、經驗法則，取捨證據後，認定事實者，則不包括之。亦
    即所謂「有足以影響於判決之重要證據漏未審酌為理由」者
    ，必該證據已經提出卻漏未審酌，且該證據確為真實，而足
    以據以認定受判決人應受無罪、或免訴、或輕於原審所認定
    罪名而後可，否則如不足以推翻原確定判決所認之罪名，而
    僅據以爭執原確定判決對證據之取捨，仍不能准許再審（最
    高法院28年抗字第8 號、35年特抗字第21號、41年臺抗字第
    1 號、49年臺抗字第72號判例參照）。
二、聲請意旨略以：
  (一)侵占美銘公司所有模具（下稱系爭模具）犯行部分：
    原判決未予斟酌之重要證據，系爭模具既非告訴人所有，而
    係被告與錦輝塑膠公司所共有，且已依通常使用方式，於耐
    用年限2 年經過後毀損，不堪再使用而報廢，被告亦無侵占
    系爭模具之主觀意圖，而不該當刑法第335 、336 條所定之
    侵占罪，在在足以影響原判決對於被告涉有業務侵占之事實
    認定。
  (二)被告違反商標法製造「三允及圖」商標產品，並售予賀倫公
    司銷售犯行部分：
    原判決未予斟酌之重要證據，賀倫公司95年12月12日賣給告
    訴人之三允及圖CD另件產品，既為告訴人公司賣給上景公司
    ，再由上景公司轉賣給賀倫公司之產品，證人李昆茂、陳昭
    富、謝仲宜所為不利於被告之證詞非不實即推測之詞，對於
    被告違反商標法製造「三允及圖」商標產品，並售予賀倫公
    司銷售之犯行，皆無證據能力，亦無證明力，足以影響原判
    決對外被告涉有違反商標法之事實認定。
  (三)被告違反商標法製造「三允及圖」商標產品，並售予銘浚公
    司銷售犯行部分：
    原判決未予斟酌之重要證據，被告確無販賣產品上標有三允
    及圖之CD另件予博開公司（銘浚公司）。原判決以產品包裝
    上標示美銘公司名稱或三允及圖商標，並不代表包裝內之產
    品不會標示有三允及圖商標之CD另件產品，而所舉賀倫公司
    賣給告訴人之產品，產品包裝同有美銘公司名稱及三允及圖
    商標，包裝內產品亦有三允及圖商標之證據，亦經證明為告
    訴人公司自己的產品，原判決不得據此認定被告有違反商標
    法之犯行，被告並未犯罪，是有足以影響原判決對於被告涉
    有違反商標法之事實認定。
三、聲請人所指證人謝仲宜及陳昭富之證詞，業經原二審法院予
    以審酌，顯不符合刑事訴訟法第421 條「足生影響於判決之
    重要證據『漏未審酌』」之要件。
四、綜觀聲請人所稱「原判決未予斟酌之重要證據」，實為聲請
    人所為否認犯罪之抗辯，且就聲請人所指各項「重要證據」
    ，業經原二審判決於理由欄詳載其理由依據，聲請人之主張
    ，均係就原二審法院判斷犯罪有無之自由心證為指摘，然原
    二審法院依據調查結果，認定事實，對證據何者可採，何者
    不可採，即證據之證明力如何，屬於法院依職權判斷之，並
    非聲請再審之事由。
五、從而，聲請人向本院聲請再審，並無刑事訴訟法第421 條所
    定之再審理由，應予駁回。
據上論結，應依刑事訴訟法第434 條第1 項，裁定如主文。
中　　華　　民　　國　　100　 年　　1　　 月　　25　　日
                    智慧財產法院第二庭
                          審判長法　官  陳忠行
                                法  官  曾啟謀
                                法  官  蔡惠如
以上正本係照原本作成。
不得抗告。
中　　華　　民　　國　　100　 年　　1　　 月　　25　　日
                                書記官  林佳蘋
